【裁判字號】    89,交抗,29
【裁判日期】    890216
【裁判案由】    違反道路交通管理處罰條例
【裁判全文】
臺灣高等法院刑事裁定                              八十九年度交抗字第二九號
    抗  告  人
    即受處分人  甲○○
右列受處分人因違反道路交通管理處罰條例案件，不服台灣新竹地方法院八十八年度
交聲字第四０號裁定（處分機關：交通部公路局於八十八年七月二十七日所為竹市監
稽違車字第五一－００一００四七二二號之處分）提起抗告，本院裁定如左：
    主      文
抗告駁回。
    理      由
一、本件異議及抗告意旨略以：依二張採證照片所示，照相時間速度是零點八秒差，
    其所駕駛之自用小客車只行駛十三公尺，所以時速應為五十七點六公里；另依舉
    證照片所示，尚有另一部車同時行駛在旁，其行駛速度是否也有影響測速之動態
    ，且交通裁決所並未通知到案申辯，為此提起抗告云云。
二、按汽車駕駛人，行車速，超過規定之最高速，或低於規定之最低時速，或裝用測
    速雷達感應器者，處四百元以上八百元（按上開所指銀元，與新臺幣比例為一比
    三）以下罰鍰，道路交通管理處罰條例第四十條第一項定有明文。查本件原處分
    機關即交通部公路局裁決之事實，係指抗告人即受處分人甲○○駕駛車號Ｒ四─
    七０四二號自用小客車，於民國（下同）八十七年十二月十九日下午二時零二分
    許，行經台北縣三峽鎮○○路○段福華電子公司前，超速行駛，此有臺北縣警察
    局北縣警交相字第０一００四七二二號舉發違反道路交通管理事件通知、交通部
    公路局於八十八年七月二十七日所為竹市監稽違車字第五一─00000000
    0號違反道路交通管理事件裁決書、新竹市監理站送達證書、蒐證照片二張在卷
    可稽。次查受處分人對於在上開時間行經違規地點，未否認其為事實，而依道路
    交通標誌標線號誌設置規則第一百八十二條第二條所示，標線白虛線段長四公尺
    ，間距六公尺，依卷附蒐證照片所呈現之事實，受處分人之自用小客車於零點八
    秒內行經之距離約為十六公尺（按行經二間距一白線），若以距離除以速度，則
    時速約為七十二公里（十六公尺除以零點八秒乘以三千六百秒除一千），況縱如
    受處分人所述當時時速約為五十七點六公里（按依異議之計算方式正確應為時速
    五十八點五公里），亦顯超過該路段時速限制五十公里之規定甚明。另依蒐證照
    片所載，此次蒐證係針對外側車道行駛之車輛（即受處分人之車號Ｒ四─七０四
    二號自用小客車）作拍攝，與內側車道行駛之車輛無關，此有台北縣警察局八十
    八年三月五日北縣警交相字第三三四二四號函可稽，復觀二張蒐證照片係連續針
    對受處分人駕駛之車輛作拍攝，自與其後駛至之另一行駛內側道路車輛無關。末
    查：交通裁決所依法無須通知受處分人到案申辯，綜上所述，受處分人執右開理
    由聲明異議為無理由，原處分機關依上開規定所為裁決並無不當，依法應予駁回
    。
三、經核原裁定駁回受處分人之異議，並無不合，抗告人即受處分人抗告意旨仍執前
    詞，指摘原裁定不當，為無理由，應予駁回。
據上論斷，應依道路交通案件處理辦法第二十六條，刑事訴訟法第四百十二條，裁定
如主文。
中     華     民     國    八十九   年       二       月      十六      日
                             臺灣高等法院刑事第六庭
                                 審判長法  官  陳  春  秋
                                       法  官  高  明  哲
                                       法  官  黃  賽  月
右正本證明與原本無異。
不得再抗告。
                                       書記官  廖  麗  蓮
中     華     民     國    八十九   年       二       月      十八      日


司法院資訊處製作；財團法人民間司法改革基金會備份。
